【裁判字號】    99,易,2113
【裁判日期】    990929
【裁判案由】    偽造文書
【裁判全文】
臺灣臺北地方法院刑事判決              99年度易字第2113號
公  訴  人  臺灣臺北地方法院檢察署檢察官
被      告  甲○ ○○○○○○.
上列被告因偽造文書案件，經檢察官聲請以簡易判決處刑（99年
度偵字第10899 號），本院認不宜逕以簡易判決處刑，改依通常
程序審理，被告於準備程序中就被訴事實為有罪之陳述，經本院
告知簡式審判程序意旨，並聽取公訴人及被告之意見後，本院裁
定依簡式審判程序審理，判決如下：
    主  文
甲○ ○○○○○○○ ○○○○○ ○○○○ ○○○○○○○ 犯行使偽造特種文書罪，處有
期徒刑參月，如易科罰金，以新臺幣壹仟元折算壹日，應於刑之
執行完畢或赦免後，驅逐出境。扣案偽造LINDA CHEN（陳玲褡）
名義之中華民國居留證（居留證統一證號：AD00000000號）壹張
沒收。
    事  實
一、甲○ ○○○○○○○ ○○○○○ ○○○○ ○○○○○○○ 為菲律賓籍人，於民國94
    年8 月19日入境我國，並依法向行政院勞工委員會申請工作
    許可，居留效期至95年11月4 日止。詎被告於95年11月4 日
    自原雇主李東營處逃逸，並於逃逸後，為求能繼續留在我國
    打工賺錢，竟與2 名真實姓名年籍不詳之成年男子共同基於
    偽造特種文書之犯意聯絡，於99年3 月間，在位在臺北市○
    ○○路○段萬萬百貨，以新臺幣3 千元之代價，提供自己照
    片1 張予其中1 名男子，偽造完成菲律賓籍女子LINDA CHEN
    （陳玲褡）名義之中華民國居留證1 張（居留證統一證號：
    AD00000000號、護照號碼：LL326356號、居留期限至100 年
    8 月16日），並由另1 名男子在臺北縣板橋市某處交付偽造
    之中華民國居留證予甲○ ○○○○○○○ ○○○○○ ○○○○ ○○○○○○○ 。嗣
    於99年4 月9 日0 時30分許，為警在臺北市○○區○○路1
    段24巷17號502 室臨檢時，甲○ ○○○○○○○ ○○○○○ ○○○○ ○○○○○○
    ○ 為避免其非法逃逸外勞之身分暴露，復基於行使偽造特種
    文書之犯意，持偽造之LINDA CHEN之中華民國居留證供警查
    驗而行使之，足生損害於LINDA CHEN及行政院勞工委員會對
    於外勞管理、內政部入出國及移民署對於外國人居留出境管
    理之正確性。惟經警當場識破，並扣得前開偽造LINDA CHEN
    名義之中華民國居留證1 張，始查知上情。
二、案經內政部入出國及移民署專勤事務第一大隊臺北市專勤隊
    報請臺灣臺北地方法院檢察署檢察官偵查後聲請簡易判決處
    刑。
    理  由
一、按本件被告甲○ ○○○○○○○ ○○○○○ ○○○○ ○○○○○○○ 所犯係死刑、
    無期徒刑、最輕本刑為3 年以上有期徒刑以外之罪，其於準
    備程序就前揭被訴事實為有罪之陳述，經告知簡式審判程序
    之旨，並聽取其與公訴人之意見後，本院認無不得或不宜改
    依簡式審判程序進行之處，爰依刑事訴訟法第273 條之1第1
    項、第284 條之1 ，裁定本件進行簡式審判程序，合先敘明
    。
二、上開犯罪事實，業經被告於警詢、偵查及本院審理時坦承不
    諱，並有外勞居留資料查詢—明細內容顯示畫面、內政部入
    出國及移民署國境事務大隊鑑識調查隊鑑驗書各1 份，復有
    扣案之偽造菲律賓籍女子LINDA CHEN名義之中華民國居留證
    1 張可資佐證，被告之自白與事實相符，應堪採為認定事實
    之證據。本件事證已臻明確，被告犯行洵堪認定，應與依法
    論科。
三、核被告所為，係犯刑法第216 條、第212 條之行使偽造特種
    文書罪。被告與2 名真實姓名年籍不詳之成年男子間，就前
    開偽造中華民國居留證之犯行間，有犯意聯絡及行為分擔，
    均為共同正犯。又被告偽造中華民國居留證之低度行為，應
    為行使偽造中華民國居留證之高度行為所吸收，不另論處。
    爰審酌被告擅自逃離原雇主處所，滯留我國至原居留證過期
    後，明知為我國法律所不許，猶購買偽造之居留證，以圖在
    臺繼續工作賺錢，足生損害於行政院勞工委員會對於外勞管
    理、內政部入出國及移民署對於外國人居留出境管理之正確
    性，其行為誠屬可議，惟念及被告犯罪後尚知坦承犯行，犯
    後態度良好等一切情狀，量處如主文所示之刑，並諭知易科
    罰金之折算標準，以示懲儆。末按外國人受有期徒刑以上刑
    之宣告者，得於刑之執行完畢或赦免後，驅逐出境，刑法第
    95條定有明文。被告係菲律賓籍之外國人，在我國持偽造之
    居留證非法逾期居留，本案既經宣告有期徒刑3 月之刑度，
    爰依刑法第95條之規定，併予宣告被告應於刑之執行完畢或
    赦免後，驅逐出境。
四、扣案偽造LINDA CHEN名義（居留證統一證號：AD00000000號
    ）之中華民國居留證一張，係屬被告因犯偽造特種文書罪所
    得之物，業據被告供述屬實，爰依刑法第38條第1 項第3 款
    之規定，併予宣告沒收。
據上論斷，應依刑事訴訟法第452 條、第273 條之1 第1 項、第
284 條之1 、第299 條第1 項前段，刑法第216 條、第212 條、
第41條第1 項前段、第95條、第38條第1 項第3 款，刑法施行法
第1 條之1 ，判決如主文。
本案經檢察官蒲心智到庭執行職務。
中    華    民    國    99    年    9     月    29    日
                  刑事第十八庭  法  官  林芳華
以上正本證明與原本無異。
如不服本判決應於收受送達後10日內向本院提出上訴書狀，並應
敘述具體理由；其未敘述上訴理由者，應於上訴期間屆滿後20日
內向本院補提理由書（均須按他造當事人之人數附繕）「切勿逕
送上級法院」。
                                書記官  林鈴芬
中    華    民    國    99    年    9     月    29    日
附錄本案論罪科刑法條
刑法第212條
偽造、變造護照、旅券、免許證、特許證及關於品行、能力服務
或其他相類之證書、介紹書，足以生損害於公眾或他人者，處1
年以下有期徒刑、拘役或3 百元以下罰金。
刑法第216條
行使第210 條至第215 條之文書者，依偽造、變造文書或登載不
實事項或使登載不實事項之規定處斷。

司法院資訊處製作；財團法人民間司法改革基金會備份。
